# 请教永续债问题~

提问人：小 乐 安 1314 时间：2023-02-15 12:19:32
请教陈版，A公司是B公司的全资子公司，B公司是C公司的全资子公司，在 2020 年C公司给A公司借款了 1 亿元人民币，现打算将该笔借款转换为对A公司的永续债，如果永续债条款满足分类为权益工具的条件，那么在A公司单体层面把借款转为其他权益工具，在B公司的合并层面会有什么影响吗

回答人：chenyiwei
首先要指出的是：母公司和全资子公司之间理论上不可能有计入权益的永续债安排。如《计学精要 2021 》所述：
如果投资者是发行方的母公司，能够主导发行方股东会就利润分配等事项的表决，特别是如果发行方是投资者的全资子公司（或者发行方是投资者行使监管职责的国有独资企业或国有独资公司），则投资者可以根据《公司法》第六十一条规定，直接以“股东决定”的形式决定发行方的这些事宜。即，这类情况下发行方的利润分配事项直接由其外部（而不是发行方自身）决定。相应地，发行方也就不能以其自身的主动行为来避免还本付息等现时义务的产生。因此，鉴于此处投资人和母公司的“身份重合”，导致一般情况下永续债中常见的递延付息条款等在此类案例中都不具有实际意义。相应地，这种情况下的永续债投资，应不满足确认为发行方权益工具的条件。
如果不讨论这个问题，假设该笔借款在A满足确认为权益工具的条件，则在B的合并报表中，应将该部分永续债列入少数股东权益（虽然全资子公司出现这个项目会令人感到比较奇怪），因为这不是C以B的普通股股东身份享有的权益。